# 单项履约义务的确定

提问人：sunxiaorui 时间：2019-10-14 09:36:22
销售电梯并安装是几个履约义务啊？我感觉是 2 个啊，电梯安装服务是客户可以取得的资源啊？为什么收入指南的例题中合并算一个履约义务？
例题内容如下：
【例 21 】2x 18 年 10 月，甲公司与客户签订合同，为客户装修一栋办公楼，包括安装一部电梯，合同总金额为 100 万元。甲公司预计的合同总成本为 80 万元，其中包括电梯的采购成本 30 万元。
2x18 年 12 月，甲公司将电梯运达施工现场并经过客户验收，客户已取得对电梯的控制权，但是，根据装修进度，预计到 2x 19 年 2 月才会安装该电梯。截至 2x 18 年 12 月，甲公司累计发生成本 40 万元，其中包括支付给电梯供应商的采购成本 30 万元以及因采购电梯发生的运输和人工寺相关成本 5 万元。

回答人：chenyiwei
销售电梯并安装，一般是作为一项履约义务。
根据《特种设备安全法》第二十二条规定：“电梯的安装、改造、修理，必须由电梯制造单位或者其委托的依照本法取得相应许可的单位进行。电梯制造单位委托其他单位进行电梯安装、改造、修理的，应当对其安装、改造、修理进行安全指导和监控，并按照安全技术规范的要求进行校验和调试。电梯制造单位对电梯安全性能负责。”
根据上述规定，电梯制造单位无论是否直接负责安装调试工作，都必须对电梯的安装、改造、修理进行安全指导和监控，并按照安全技术规范的要求进行校验和调试；且电梯制造单位需对电梯的安全性能负责。
根据会计准则规定，是否将销售和安装调试分解为两项履约义务，要求同时满足两项条件：（ 1 ）商品本身可明确区分；（ 2 ）承诺可以明确区分。从本案例中电梯销售和安装的相关法律规定看，由于安装调试服务只能由电梯制造单位或其指定单位提供，客户的可选择范围很窄，表明不满足 “客户能够从该商品本身或从该商品与其他易于获得资源一起使用中受益” 的条件；同时也表明满足 “企业需提供重大的服务以将该商品与合同中承诺的其他商品整合成合同约定的组合产出转让给客户”和 “该商品与合同中承诺的其他商品具有高度关联性”的条件，即商品和承诺都不可明确区分，因此只能作为一项履约义务。

提问人：sunxiaorui 时间：2019-10-16 13:49:09
其他易于获得的资源，是指企业（或其他企业）单独销售的商品，或者客户已经从企业获得的资源（包括（包括企业按照合同将会转让给客户的商品）
或从其他交易或事项中获得的资源。表明客户能够从某项商品本身或者将其与其他易于获得的资源一起使用获益的因素有很多，例如，企业通常会单独销售该商品等。品等。
根据这个定义，电梯安装仍然属于易于取得的资源啊。

回答人：chenyiwei
此问题有争议，即对来源有限的资源是否可以认定为易于获得，否则就没有意义了。另外，即使认定安装服务为易于获得的资源，也有其他限制性因素使得承诺不能单独区分。